臺灣屏東地方法院刑事判決　　　　　　　 96年度訴字第143號
公　訴　人　臺灣屏東地方法院檢察署檢察官
被　　　告　甲○○
上列被告因違反毒品危害防制條例案件，經檢察官提起公訴（95
年度毒偵字第2079號），茲因被告就被訴事實為有罪之陳述，經
告知簡式審判程序意旨，並聽取公訴人及被告之意見後，本院合
議庭裁定由受命法官獨任依簡式審判程序審理，判決如下：
    主  文
甲○○施用第一級毒品，累犯，處有期徒刑壹年貳月。
    事  實
一、甲○○曾因違反毒品危害防制條例案件，經本院94年度訴字
    第684 號判處有期徒刑10月、3 月，應執行有期徒刑1 年確
    定，於民國94年11月28日入監執行，95年9 月30日因縮刑期
    滿出監執行完畢。又其前因施用毒品，經本院以91年度毒聲
    字第660 號裁定令入勒戒處所施予觀察、勒戒，於91年6 月
    18日入所執行，嗣因無繼續施用毒品傾向，於91年7 月12日
    出所執行完畢；旋又施用毒品，經本院92年度毒聲字第118
    號裁定令入勒戒處所施予觀察、勒戒，於92年1 月29日入所
    執行，迄仍因無繼續施用毒品傾向，於92年2 月19日出所執
    行完畢。
二、詎甲○○經前開有期徒刑、觀察、勒戒之執行完畢，竟仍不
    知悔悟，5 年內復基於施用第一級毒品之犯意，於95年11月
    11日晚間10時許，在屏東縣新園鄉○○村○○○○○路旁，以
    皮下注射之方式（針筒於查獲前已經丟棄而滅失），施用第
    一級毒品海洛因1 次，嗣於95年11月13日下午1 時許，在屏
    東縣警察局東港分局接受採尿而查獲。
三、案經屏東縣警察局東港分局報告臺灣屏東地方法院檢察署檢
    察官偵查起訴。
    理  由
一、前揭施用第一級毒品海洛因之犯罪事實，業據被告甲○○於
    本院審理時自承不諱，其經查獲時除左手背尚有因注射遺留
    之針孔，有採證照片在卷可參外，所採尿液經送臺灣檢驗科
    技股份有限公司以氣相層析質譜儀法（GC／MS）等科學方法
    檢驗結果，亦呈嗎啡即海洛因經人體水解代謝產物之陽性反
    應，有該公司95年11月23日，編號KH2006B0000000號濫用藥
    物尿液檢驗報告存卷可憑，乃鑑定機關本於專業知識暨以精
    密儀器測試後所得之結論，自可憑信。被告甲○○自白施用
    海洛因，堪信與事實相符。
二、被告甲○○前因施用毒品，經本院以91年度毒聲字第660 號
    裁定令入勒戒處所施予觀察、勒戒，於91年6 月18日入所執
    行，嗣因無繼續施用毒品傾向，於91年7 月12日出所執行完
    畢；旋又施用毒品，經本院92年度毒聲字第118 號裁定令入
    勒戒處所施予觀察、勒戒，於92年1 月29日入所執行，迄仍
    因無繼續施用毒品傾向，於92年2 月19日出所執行完畢，有
    臺灣高等法院被告前案紀錄表及臺灣屏東地方法院檢察署刑
    案資料查註紀錄表各1 份在卷可按，其經觀察、勒戒執行完
    畢，5 年內再犯本件施用第一級毒品海洛因之犯罪事證已臻
    明確，應依法論科。
三、按海洛因為毒品危害防制條例第2 條第2 項第1 款規定之第
    一級毒品，除法律另有規定者外，不得持有、施用。核被告
    甲○○所為，係犯毒品危害防制條例第10條第1 項之施用第
    一級毒品罪。其因施用而持有海洛因之低度行為，應為施用
    之高度行為所吸收，不另論罪。又被告甲○○前因違反毒品
    危害防制條例案件，經本院94年度訴字第684 號判處有期徒
    刑10月、3 月，應執行有期徒刑1 年確定，於94年11月28日
    入監執行，95年9 月30日因縮刑期滿出監執行完畢，有臺灣
    高等法院被告前案紀錄表及臺灣屏東地方法院檢察署刑案資
    料查註紀錄表各1 份在卷可按，其5 年之內再因故意犯有期
    徒刑以上刑之本罪，為累犯，應依法加重其刑。
四、爰審酌被告甲○○之年齡、品行、智識能力、犯罪手段、行
    為對法益造成侵害之程度，其為67年11月14日出生、受有國
    中畢業教育程度、業工之人，本件犯罪時年將屆28歲，有警
    詢年籍等資料在卷可參，正值青壯，竟不思進取，前有數次
    犯罪經法院判刑及裁定付勒戒處分之紀錄，除上開構成施用
    毒品訴追條件及累犯之要件，不再重複評價者外，其90年間
    即因犯竊盜罪，經本院90年度易字第1536號判處有期徒刑8
    月，緩刑3 年確定，嗣緩刑期間再犯竊盜罪，經本院92年度
    易字第396 號判處有期徒刑10月，上訴後又經臺灣高等法院
    高雄分院92年度上易字第1162號駁回上訴而確定，與上開緩
    刑經撤銷部分，接續執行，於93年1 月8 日入監，94年3 月
    30日因縮刑假釋出監，94年6 月9 日因縮刑期滿未經撤銷假
    釋而執行完畢，有臺灣高等法院被告前案紀錄表及臺灣屏東
    地方法院檢察署刑案資料查註紀錄表各1 份在卷可按，素行
    不良，其本件犯罪施用毒品除戕害個人健康，茲民主法治國
    家之所異於獨裁、集權社會，其國家政策、社會發展，均取
    決於以全體公民個人意志累積形成之群體意志，凡公民不分
    性別、學歷、職業、貧富、愚智，任由鴻儒碩彥至販夫走卒
    ，甚或心靈意志已遭物質控制如行屍走肉之人，其個人經一
    定客觀形式表現於外在意思表示，就群體意志決定之形成，
    仍均等值，直接影響國家、社會整體之命運，至關重要，其
    個人基於自主、健全意思所表現之公民意志，不分良窳，均
    應尊重，然若有藉不正手段影響他人或自陷個人健全自主意
    志不能正常形成、表現者，不僅直接侵蝕公民群體意志形成
    之基礎，對於國家、社會法益及人民全體利益，猶已構成危
    害，是如投票受賄罪所規範者，即在禁止公民匯集個人自主
    意志以形成群體意志之過程受不當影響及控制，即為適例，
    此亦同樣以行間接民主為主之現代民主法治國家，其組成民
    意機關之成員，形成法令、政策之品質，卻可能別如天淵之
    重要所由。今毒品除可對個人身體健康造成有形傷害外，就
    人之身體及精神形成高度成癮性及依賴性，猶足以抑制個人
    表現其本於心性能力所為自主意志之決定，並進而造成群體
    意志表現遭不當扭曲之危險，直接影響國家、社會之發展，
    侵害至鉅，斷非僅止於個人健康之危害，被告甲○○屢因施
    用毒品而經矯治，仍重蹈覆轍，除徵其守法觀念薄弱，堪認
    已施用毒品成習，積重難返，對其個人身心、家庭及國家、
    社會之危害非輕，並考量其犯罪施用毒品之情節，及其犯罪
    經查獲後，尚能坦認犯行，態度尚可等一切情狀，量處如主
    文所示之刑，以資儆懲。
五、未扣案而供被告本件施用海洛因犯罪使用之注射針筒，據被
    告甲○○供稱已於查獲前丟棄而滅失，復無證據可認其尚存
    在，爰不另為沒收之諭知。
據上論斷，依刑事訴訟法第273 條之1 第1 項、第299 條第1 項
前段，毒品危害防制條例第10條第1 項，刑法第11條前段、第47
條第1 項，判決如主文。
本案經檢察官鍾仁松到庭執行職務
中　　華　　民　　國　　96　　年　　4 　　月　　12　　日
                  刑事第二庭  　法　官　陳松檀
以上正本證明與原本無異。
如不服本判決應於收受本判決送達後10日內向本院提出上訴書狀
，其未敘述上訴理由者，並得於提起上訴後10日內向本院補提理
由書狀（均須按他造當事人之人數附繕本）「切勿逕送上級法院
」
中　　華　　民　　國　　96　　年　　4 　　月　　12　　日
                              　書記官  林祥玉
附錄本件判決引用之法條：
毒品危害防制條例第10條
施用第一級毒品者，處6 月以上5 年以下有期徒刑。
